--- 
title: ' '
author: ''
date: ''
output:
  pdf_document:
    fig_crop: no
    highlight: tango
    number_sections: no
    fig_caption: yes
    keep_tex: yes
    includes:
      in_header: Estilo.sty
  html_document:
    df_print: paged
  word_document: default
sansfont: Calibri Light
classoption: a4paper
always_allow_html: yes
---

\rhead{\fontsize{8pt}{10pt} \selectfont Núcleo de Segurança do Paciente
\\ \fontsize{8pt}{10pt} \selectfont Centro Nacional de Controle de Qualidade
\\ \fontsize{8pt}{10pt} \selectfont 1°Estágio – Relatório de Notificações
}



```{r setup, include=FALSE, echo=FALSE}

knitr::opts_chunk$set(echo = TRUE)
options(scipen=999)
  
pacman::p_load("knitr","tidyverse","lubridate","janitor","kableExtra","png")


setwd("//BSBFILE01/CNCQ/Nucleo de Segurança do Paciente/Relatórios assistencia/Programas/1º Estágio")


source("../Scripts/utils.R", encoding = "UTF-8")
source("../Scripts/tabelas.R", encoding = "UTF-8")
source("../Scripts/graficos.R", encoding = "UTF-8")

remover_imagens()

#define o programa
programa = "1º Estágio"
```



```{r, include=FALSE, echo=FALSE}
dia = 01
mes = Sys.Date() %>% month()-1
anos = Sys.Date() %>% year()


periodo_final = paste0(anos,"-",mes,"-",dia)
periodo_final = periodo.final(perido_final)
periodo_final

periodo_inicial = periodo.inicial(periodo_final,tipo_date = "anual")
periodo_inicial

```




\section{NOTIFICAÇÕES – Ano 2021, 1º Estágio}

\subsection{Queda}
```{r, echo=F, warning=F, message=F}

data_notific = ler_excel("../Notificações.xlsx") %>% 
                filter(PROGRAMA == programa)

```

```{r, echo=F, warning=F, message=F}
#tabela dupla - Classificação da queda de acordo com o dano mês a mês 

double_table(data_notific, 
             incidente = "Queda", 
             var_indica = "CLASSIFICA",var_explica = "mes_ext", nome_coluna = "Classificação do Incidente",
             caption = "Distribuição das quedas mês a mês de acordo com o dano.") 

```

```{r, echo=F, warning=F, message=F, results="asis",include = F}
#grafico donut - Distribuição da queda de acordo com o período

donutplot(data_notific, 
          incidente = "Queda", 
          var_secundaria = "Horário do incidente",
          tamanho = 4, paleta = 1,
          path_image = "queda_periodo.png")
```

\begin{figure}[H]
\caption{Distribuição da queda de acordo com o período.}
\includegraphics[width=0.7\textwidth]{Imagens/queda_periodo.png}
\end{figure}


```{r, echo=F, warning=F, message=F, results="asis"}
#tabela simples - Motivo da queda

simple_table(data_notific, 
            incidente = "Queda", 
            coluna = "QUED_Motivo", nome_coluna = "Motivo da Queda",
            caption = "Motivo da queda.")
```


```{r, echo=F, warning=F, message=F}
#tabela simples - Atividade durante a queda 

simple_table(data_notific, 
            incidente = "Queda", 
            coluna = "QUED_Atividade", nome_coluna = "Atividade",
            caption = "Atividade durante a queda.")
```



\newpage

```{r, echo=F, warning=F, message=F}
#tabela simples - Superfície envolvida na queda 

simple_table(data_notific, 
            incidente = "Queda", 
            coluna = "QUED_Superficie", nome_coluna = "Superfície",
            caption = "Superfície envolvida na queda.")

```


```{r, echo=F, warning=F, message=F, results="asis",include = F}
#grafico donut - Presença de acompanhante no momento da queda

donutplot(data_notific, 
          incidente = "Queda", 
          var_secundaria = "QUED_Acomp",
          tamanho = 4, paleta = 2,
          path_image = "queda_acomp.png")
```

\begin{figure}[H]
\caption{Presença de acompanhante no momento da queda.}
\includegraphics[width=0.7\textwidth]{Imagens/queda_acomp.png}
\end{figure}

 \newpage

\subsection{Lesão por Pressão (LP)}

```{r, echo=F, warning=F, message=F}
#tabela dupla - Tipo de Lesão por Pressão 

double_table(data_notific, 
             incidente = "Lesão por pressão", 
             var_indica = "LPRES_Tipo",var_explica = "mes_ext", nome_coluna = "Tipo de lesão",
             caption = "Tipo de Lesão por Pressão.") 

```


\subsubsection{Lesão por Pressão em Proeminência Óssea}

 \hspace{1cm} Em 2020 houve uma LP estágio 1, no ísquio em paciente do gênero masculino. A outra foi estágio 2, no pavilhão auditivo em paciente do gênero feminino; ambas primárias.


\subsubsection{Lesão por Pressão Relacionada ao Dispositivo Médico}

 \hspace{1cm} Em 2020, houve nove LP relacionadas ao Dispositivo Médico; o comprometimento tissular está ilustrado abaixo: 

```{r, echo=F, warning=F, message=F}
#tabela simples - Comprometimento tissular na LP por dispositivo médico

simple_table(data_notific, 
            incidente = "Lesão por pressão", 
            coluna = "LPRES_DM_Tissular", nome_coluna = "Comprometimento Tissular",
            caption = "Comprometimento tissular na LP por dispositivo médico.")

```




```{r, echo=F, warning=F, message=F}
#tabela simples - Localização da LP por dispositivo médico

simple_table(data_notific, 
            incidente = "Lesão por pressão", 
            coluna = "LPRES_DM_Loc", nome_coluna = "Localização da LP",
            caption = "Localização da LP por dispositivo médico.")
```

\subsection{Lesão Traumática}

 \hspace{1cm} Em 2020 foi notificada uma lesão traumática do tipo abrasão relacionada à procedimento cirúrgico. 

\subsection{Lesão de Pele}


 \hspace{1cm} Em 2020, foi notificada apenas duas lesões por adesivo, uma delas com formação de flictena e outra com lesão de continuidade. 

\subsubsection{Medicamento}

```{r, echo=F, warning=F, message=F}
#tabela dupla - Classificação das notificações em medicamentos

double_table(data_notific, 
             incidente = "Medicamento", 
             var_indica = "CLASSIFICA",var_explica = "mes_ext", nome_coluna = "Classificação do Incidente",
             caption = "Classificação das notificações em medicamentos.")

```


```{r, echo=F, warning=F, message=F}
#tabela simples - Notificações no processo de prescrição de medicamentos

simple_table(data_notific, 
            incidente = "Medicamento", 
            coluna = "MED_Prescrição", nome_coluna = "Prescrição",
            caption = "Notificações no processo de prescrição de medicamentos.")

```


```{r, echo=F, warning=F, message=F}
#tabela simples - Notificações no processo de dispensação de medicamentos

simple_table(data_notific, 
            incidente = "Medicamento", 
            coluna = "MED_Dispensação", nome_coluna = "Dispensação",
            caption = "Notificações no processo de dispensação de medicamentos.")

```

 \hspace{1cm} Não houve notificações de falhas na fase do preparo de medicamentos no ano de 2020. 

```{r, echo=F, warning=F, message=F}
#tabela simples - Notificação no processo de administração de medicamentos 

simple_table(data_notific, 
            incidente = "Medicamento", 
            coluna = "MED_Administração", nome_coluna = "Administração",
            caption = "Notificação no processo de administração de medicamentos.")

```


\subsection{Procedimento Cirúrgico}

```{r, echo=F, warning=F, message=F,include=F}
# #gráfico donut - Distribuição do gênero nas notificações em Procedimento Cirúrgico

donutplot(data_notific,
          incidente = "Procedimento cirúrgico",
          var_secundaria = "SEXO",
          tamanho = 4, paleta = 3,
          path_image = "cirurg_SEXO.png")

```

\begin{figure}[H]
\caption{Distribuição do gênero nas notificações em Procedimento Cirúrgico.}
\includegraphics[width=0.7\textwidth]{Imagens/cirurg_SEXO.png}
\end{figure}

```{r, echo=F, warning=F, message=F}
#tabela dupla - Notificação de acordo com as fases do Procedimento Cirúrgico

double_table(data_notific,
             incidente = "Procedimento cirúrgico",
             var_indica = "CRG_fase",var_explica = "mes_ext", nome_coluna = "Fase",
             caption = "Notificação de acordo com as fases do Procedimento Cirúrgico.")


```

```{r, echo=F, warning=F, message=F}
#tabela simples - Incidentes notificados da fase pós-operatória CRG_fase_pos_oper

simple_table(data_notific, 
            incidente = "Procedimento cirúrgico", 
            coluna = "CRG_fase_pos_oper", nome_coluna = "Pós-operatória",
            caption = "Incidentes notificados da fase pós-operatória.")
```


```{r, echo=F, warning=F, message=F}
#tabela simples - Grau de dano das notificações da fase pós-operatória 


simple_table(data_notific, 
            incidente = "Procedimento cirúrgico", 
            coluna = "GRAUDANO", nome_coluna = "Grau do Dano",
            caption = "Grau de dano das notificações da fase pós-operatória.")
```

\subsection{Dados Gerais de Notificação}


```{r, echo=F, warning=F, message=F,include = F}
#grafico barra - Near miss notificados 

bar_plot(data_notific,
         classifica = "Quase um erro (Near Miss)" ,
         path_image = "barra_erro.png")
```

\begin{figure}[H]
\caption{Near miss notificados.}
\includegraphics[width=0.7\textwidth]{Imagens/barra_erro.png}
\end{figure}

```{r, echo=F, warning=F, message=F,include = F}
#grafico barra - Incidentes sem dano notificados

bar_plot(data_notific,
         classifica = "Incidente sem dano" ,
         path_image = "barra_incidente.png")
```

\begin{figure}[H]
\caption{Incidentes sem dano notificados.}
\includegraphics[width=0.7\textwidth]{Imagens/barra_incidente.png}
\end{figure}

```{r, echo=F, warning=F, message=F,include = F}
#grafico barra - Eventos Adversos Notificados

bar_plot(data_notific,
         classifica = "Evento Adverso" ,
         path_image = "barra_evento.png")
```

\begin{figure}[H]
\caption{Eventos Adversos Notificados.}
\includegraphics[width=0.7\textwidth]{Imagens/barra_evento.png}
\end{figure}





