--- 
title: ' '
author: ''
date: ''
output:
  pdf_document:
    fig_crop: no
    highlight: tango
    number_sections: no
    fig_caption: yes
    keep_tex: yes
    includes:
      in_header: Estilo.sty
  html_document:
    df_print: paged
  word_document: default
sansfont: Calibri Light
classoption: a4paper
always_allow_html: yes
knit: (function(input, ...) {
    rmarkdown::render(
      input,
      output_file = paste0(
        'Relatório_de_segurança_1°estágio','.pdf'
      ),
      envir = globalenv()
    )
  })
---

\rhead{\fontsize{8pt}{10pt} \selectfont Núcleo de Segurança do Paciente
\\ \fontsize{8pt}{10pt} \selectfont Centro Nacional de Controle de Qualidade

}

\begin{center}
 {\LARGE Programa Primeiro Estágio}
\end{center}
\vspace{0cm}


```{r setup, include=FALSE, echo=FALSE}
# tinytex::install_tinytex()
knitr::opts_chunk$set(echo = TRUE)
options(scipen=999)

pacman::p_load("knitr","tidyverse","lubridate","xcolor","janitor","kableExtra")

source("../Scripts/utils.R", encoding = "UTF-8")
source("../Scripts/tabelas.R", encoding = "UTF-8")
source("../Scripts/graficos.R", encoding = "UTF-8")


setwd("//BSBFILE01/CNCQ/Nucleo de Segurança do Paciente/Relatórios assistencia/Programas/1º Estágio")

remover_imagens()

programa = "1º Estágio"
```


```{r, include=FALSE, echo=FALSE}

dia = 01
mes =  Sys.Date() %>% month()-1
anos = Sys.Date() %>% year()


periodo_final = paste0(anos,"-",mes,"-",dia)
periodo_final = periodo.final(perido_final)
periodo_final

periodo_inicial = periodo.inicial(periodo_final,tipo_date = "anual")
periodo_final

```

```{r, include=FALSE, echo=FALSE, message=F, warning=F}
#Lendo os dados de Notificação
data_notific = ler_excel("../Notificações.xlsx") %>% 
  filter(PROGRAMA == programa)

```

\subsection{PROTOCOLO DE IDENTIFICAÇÃO DO PACIENTE}

```{r, echo=F, warning=F, message=F, include=F}
pulseiras =ler_excel("../Indicadores_2021.xlsx", sheet = "PULSEIRAS_SETORES", coluna_data = "Mês") %>% 
  filter(Programa == programa)

grafico_metas(pulseiras,
              var_indica =  "Com pulseiraPulseira",
              total = "Total pacientes",
              path_image = "pulseiras.png",
              metas = 0.9)
```

\begin{figure}[H]
\caption{Percentual de pacientes com pulseiras padronizadas entre os pacientes avaliados}
\includegraphics[width=0.7\textwidth]{Imagens/pulseiras.png}
\end{figure}

\begin{center}
 \textbf{Meta: 90\%}
\end{center}

```{r, echo=F, warning=F, message=F, include=F}
criado = ler_excel("../Indicadores_2021.xlsx", sheet = "CRIADO_SETORES", coluna_data = "Mês") %>% 
  filter(Programa == programa)

grafico_metas(criado,
              var_indica = "Criado com identificação",
              total = "Total pacientes",
              path_image = "criado.png",
              metas = 0.9)
```

\begin{figure}[H]
\caption{Proporção de criados identificados entre os criados observados}
\includegraphics[width=0.7\textwidth]{Imagens/criado.png}
\end{figure}

\begin{center}
 \textbf{Meta: 100\%}
\end{center}

```{r, echo=F, warning=F, message=F, include=F}
cama =ler_excel("../Indicadores_2021.xlsx", sheet = "CAMA MACA_SETORES", coluna_data = "Mês") %>% 
  filter(Programa == programa)

grafico_metas(cama,
              var_indica =  "Cama maca com identificação",
              total = "Total pacientes",
              path_image = "cama.png",
              metas = 1)
```

\begin{figure}[H]
\caption{Proporção de cama-macas identificadas entre as cama-macas observadas}
\includegraphics[width=0.7\textwidth]{Imagens/cama.png}
\end{figure}

\begin{center}
 \textbf{Meta: 100\%}
\end{center}

 \subsection{COMUNICAÇÃO SEGURA}
 
```{r, echo=F, warning=F, message=F, include=F}


comunicacao = ler_excel("../Indicadores_2021.xlsx", sheet = "COMUNICAÇÃO SEGURA", coluna_data = "Mês" )

grafico_metas(comunicacao,
              var_indica = "Check list admissão",
              total = "Total admissões",
              path_image ="check_admissao.png",
              metas = 0.9)
```

\begin{figure}[H]
\caption{Percentual de preenchimento do check list de comunicação segura à admissão}
\includegraphics[width=0.7\textwidth]{Imagens/check_admissao.png}
\end{figure}

\begin{center}
 \textbf{Meta: 90\%}
\end{center}
 
```{r, echo=F, warning=F, message=F, include=F}

grafico_metas(comunicacao,
              var_indica = "Check list alta",
              total = "Total altas",
              path_image ="check_alta.png",
              metas = 0.9)
```

\begin{figure}[H]
\caption{Percentual de preenchimento do check list de comunicação segura na alta}
\includegraphics[width=0.7\textwidth]{Imagens/check_alta.png}
\end{figure}

\begin{center}
 \textbf{Meta: 90\%}
\end{center}

\newpage

 \subsection{PROTOCOLO DE SEGURANÇA NO USO DE MEDICAMENTOS}


```{r, echo=F, warning=F, message=F, include=F}
medicamentos_prescritos_total = ler_excel("../Indicadores_2021.xlsx", sheet = "Medicamentos_prescritos", coluna_data = "Mês")%>% 
  filter(Programa == programa) 

medicamentos_prescritos_erros = data_notific 


#source("../utils.R", encoding = "UTF-8")
grafico_taxa(data_num = medicamentos_prescritos_erros, incidente = "Medicamento", periodo_num = "Data" ,
             data_den = medicamentos_prescritos_total , var_den = "Prescritos", periodo_den = "Data" ,
             var_base = "MED_Prescrição",
             more_filtros = F,
             var_extra = "", filtro_extra = "",
             y_max = 30,
             path_image = "med_prescritos.png", vetor_metas = c(1,-1))


```

\begin{figure}[H]
\caption{Taxa de erros na prescrição de medicamentos}
\includegraphics[width=0.7\textwidth]{Imagens/med_prescritos.png}
\end{figure}

\begin{center}
 \textbf{Meta: máximo aceitavel de 1\%}
\end{center}

```{r, echo=F, warning=F, message=F, include=F}

medicamentos_dispensados_total = ler_excel("../Indicadores_2021.xlsx", sheet = "Medicamentos_dispensados", coluna_data = "Mês")%>% 
  filter(Programa == programa) 

medicamentos_dispensados_erros = data_notific 

#source("../utils.R", encoding = "UTF-8")
grafico_taxa(data_num = medicamentos_dispensados_erros, incidente = "Medicamento", periodo_num = "Data" ,
             data_den = medicamentos_dispensados_total , var_den = "Dispensados", periodo_den = "Data" ,
             var_base = "MED_Dispensação",
             more_filtros = F,
             var_extra = "", filtro_extra = "",
             y_max = 30,
             path_image = "med_dispensados.png", vetor_metas = c(1,-1))

```

\begin{figure}[H]
\caption{Taxa de erros na dispensação de medicamentos}
\includegraphics[width=0.7\textwidth]{Imagens/med_dispensados.png}
\end{figure}

\begin{center}
 \textbf{Meta: máximo aceitavel de 1\%}
\end{center}

```{r, echo=F, warning=F, message=F, include=F}
# #source("../utils.R", encoding = "UTF-8")
# medicamentos_administrados = ler_excel("../Indicadores_2021.xlsx", sheet = "Medicamentos_administrados", coluna_data = "Mês")%>% 
#   filter(Programa == programa) 
# 
# grafico_metas(medicamentos_administrados,
#               var_indica =  "Falhas no Registro",
#               total = "Medicamentos Aprazados",
#               path_image = "med_administrados.png",
#               possui_meta = F)   

```

<!-- \begin{figure}[H] -->
<!-- \caption{Taxa de erros na administração de medicamentos} -->
<!-- \includegraphics[width=0.7\textwidth]{Imagens/med_administrados.png} -->
<!-- \end{figure} -->

\newpage

\subsection{PROTOCOLO DE HIGIENIZAÇÃO DAS MÃOS}

 \hspace{1cm} A Higienização das Mãos é uma meta internacional prioritária de segurança, pois é a principal barreira para a transmissão de infecções relacionadas à assistência.
 
 
 \hspace{1cm} O Protocolo de Higienização das Mãos integra as recomendações da RDC nº 36 de 25 de Julho de 2013 e compõe o Anexo 1 da Portaria 1.377 de 09 de junho de 2013.


```{r, echo=F, warning=F, message=F}

indicadores = ler_excel("../Indicadores_2021.xlsx", sheet = "Higienização das mãos", coluna_data = "Mês") %>% 
  filter(Programa == programa)
```



```{r, echo=F, warning=F, message=F, include=F}


grafico_linhas(indicadores, 
               variavel = "Taxa",
               path_image = "higienizacao_pediatria.png", 
               metas = 20)

```

\begin{figure}[H]
\caption{Consumo de preparação alcoólica (ml) por paciente-dia}
\includegraphics[width=0.7\textwidth]{Imagens/higienizacao_pediatria.png}
\end{figure}

\begin{center}
 \textbf{Meta: 20 ml por paciente-dia}
\end{center}

\subsubsection{CONSIDERAÇÕES}

A higienização das mãos é uma importante barreira na prevenção de infecções cruzadas. Os Cinco Momentos recomendados pela OMS são:


\begin{enumerate}
    \item Antes do contato com o paciente;
    \item Antes da realização de procedimento asséptico;
    \item O risco de exposição a fluidos corporais;
    \item Contato com o paciente;
    \item Contato com áreas próximas ao paciente.
\end{enumerate}

\fbox{\begin{minipage}{45em}
Lembramos que a técnica correta de higiene de mãos também envolve o tempo (40-60 segundos: água e sabão; 20-30 segundos: preparação alcóolica) e o NÃO USO de adornos.
\end{minipage}}

\newpage
\subsection{PROTOCOLO DE PREVENÇÃO DE QUEDAS}


```{r, echo=F, warning=F, message=F, include=F}
#source("../utils.R", encoding = "UTF-8")

paciente_dia = ler_excel("../Indicadores_2021.xlsx", sheet = "PACIENTE DIA", coluna_data = "Mês")%>% 
  filter(Programa == programa) 

quedas = data_notific  

grafico_taxa(data_num = quedas, incidente = "Queda", periodo_num = "Data" ,
             data_den = paciente_dia , var_den = "Paciente/dia", periodo_den = "Data" ,
             more_filtros = F,
             divisor = 1000,
             var_extra = "", filtro_extra = "",
             path_image = "quedas_pacientes_dia.png", vetor_metas = c(-1.5,-3.5))
```


\begin{figure}[H]
\caption{Taxa de quedas por mil pacientes-dia}
\includegraphics[width=0.7\textwidth]{Imagens/quedas_pacientes_dia.png}
\end{figure}



```{r, echo=F, warning=F, message=F, include=F}

paciente_dia = ler_excel("../Indicadores_2021.xlsx", sheet = "PACIENTE DIA", coluna_data = "Mês")%>% 
  filter(Programa == programa) 

quedas = data_notific 
#source("../utils.R", encoding = "UTF-8")
grafico_taxa(data_num = quedas, incidente = "Queda", periodo_num = "Data" ,
             data_den = paciente_dia , var_den = "Paciente/dia", periodo_den = "Data" ,
             more_filtros = T,
             divisor = 1000,
             var_extra = "CLASSIFICA", filtro_extra = "Evento Adverso",
             path_image = "queda_pacientes_dia.png", vetor_metas = c(-0.5,-1))
```


\begin{figure}[H]
\caption{Taxa de quedas com dano por mil pacientes-dia}
\includegraphics[width=0.7\textwidth]{Imagens/queda_pacientes_dia.png}
\end{figure}


```{r, echo=F, warning=F, message=F, results="asis", include=T}

data_notific = ler_excel("../Notificações.xlsx") %>%
  filter(PROGRAMA == programa)

#source("../Scripts/tabelas.R", encoding = "UTF-8")
data = data_notific


data_queda = double_table(data,
               incidente = "Queda",
               var_indica = "CLASSIFICA", var_explica = "ano_mes",
               caption = "número de quedas com e sem dano", gerar_kable = F)


quedas = data_quedas(data_queda, mes, anos, caption = "Distribuição do número de quedas")

quedas
```

\newpage 
\subsection{PROTOCOLO DE PREVENÇÃO DE LESÃO POR PRESSÃO}

```{r, echo=F, warning=F, message=F, include=F}


lesao_pressao = ler_excel("../Indicadores_2021.xlsx", sheet = "RISCO LP_PLANO_SETORES", coluna_data = "Mês") %>% 
   filter(Programa == programa)

grafico_metas(lesao_pressao,
              var_indica = "avaliado admissão",
              total = "Internações",
              path_image ="lesao_pressao.png",
              metas = 0.9)
```


\begin{figure}[H]
\caption{Percentual de pacientes submetidos à avaliação do risco de lesão por pressão à admissão}
\includegraphics[width=0.7\textwidth]{Imagens/lesao_pressao.png}
\end{figure}

\begin{center}
 \textbf{Meta: 90\%}
\end{center}


```{r, echo=F, warning=F, message=F, include=F}
#source("../utils.R", encoding = "UTF-8")

paciente_dia = ler_excel("../Indicadores_2021.xlsx", sheet = "PACIENTE DIA", coluna_data = "Mês")%>% 
  filter(Programa == programa) 

lesao = data_notific 

grafico_taxa(data_num = lesao, incidente = "Lesão por pressão", periodo_num = "Data" ,
             data_den = paciente_dia , var_den = "Paciente/dia", periodo_den = "Data" ,
             more_filtros = T,
             divisor = 1000,
             var_extra  = "LPRES_Tipo", filtro_extra = "Em proeminências ósseas",
             path_image = "lesaoPressao_pacientes_dia.png", vetor_metas = c(-1,-1))
```


\begin{figure}[H]
\caption{Taxa de Lesão por Pressão por mil pacientes-dia}
\includegraphics[width=0.7\textwidth]{Imagens/lesaoPressao_pacientes_dia.png}
\end{figure}



\newpage
\subsection{PROTOCOLO DE SEGURANÇA NA TERAPIA NUTRICIONAL ENTERAL}
```{r, include=F, echo=F}

nutricional = ler_excel("../TerapiaNutricional2021.xlsx", sheet = "Indicadores_R", coluna_data = "Mês") %>% 
    filter(Programa == programa) %>% 
    filter(ano == anos)

```




```{r, echo=F, warning=F, message=F}
#source("../Scripts/utils.R", encoding = "UTF-8")

tabela_taxas(nutricional,
             var1 = "Notificações de retirada acidental e obstrução",
             var2 = "Dias com Cateter Nasoentérico",
             caption = "Incidência de Perda do CNE nos pacientes em TNE")

tabela_taxas(nutricional,
             var1 ="Não conformidades no processo de TNE",
             var2 ="Dias em uso de TNE", 
             caption = "Taxa de não conformidade no processo de TNE")

tabela_taxas(nutricional,
             var1 ="Pacientes em TNE com diarreia",
             var2 ="Pacientes em uso TNE", 
             caption = "Taxa de pacientes com diarréia recebendo TNE")

tabela_taxas(nutricional,
             var1 ="Pacientes em TNE com Jejum >24h",
             var2 ="Pacientes em uso TNE",
             caption = "Frequência de jejum >48h em pacientes com TNE")

tabela_taxas(nutricional,
             var1 ="Pacientes com volume de TNE>70%",
             var2 ="Pacientes em uso TNE", 
             caption = "Percentual de pacientes recebendo volume de NE > 70\\% do prescrito.")

  
```



\newpage

 \subsection{NOTIFICAÇÃO DE INCIDENTES}

 \hspace{1cm}  A notificação de incidentes contribui para a gestão de risco, pois permite o conhecimento dos padrões e semelhanças dos eventos possibilitando uma intervenção direcionada e objetiva. Nem todo incidente notificado gera danos ao paciente e, nem todos os incidentes podem ser evitados. Mas, mediante a notificação, pode-se propor a revisão dos processos no intento de melhorá-los. 
  
  
 \hspace{1cm}  A notificação de incidentes pode ser feita por qualquer profissional de saúde nos seguintes locais: Sistema de Enfermarias e Sistema de Informação Hospitalar (SIH) havendo total sigilo do notificador. As notificações realizadas no ano estão ilustradas abaixo:
 
 \vspace{0.5cm}

```{r, echo=F, warning=F, message=F,results = "asis"}
#source("../utils.R", encoding = "UTF-8")

#data = data_notific %>%
#    filter(ano == anos)

tables = multiple_tables(data, var_indica = 'Tipo_incidente', var_explica = "CLASSIFICA")

captions = c('Notificações de Evento Adverso realizadas pelo setor',
             'Notificações de Incidente sem dano realizadas pelo setor',
             'Notificações de Quase um erro (Near Miss) realizadas pelo setor')


for(x in 1:length(captions)) print(table_generator(tables[[x]],captions[x],
                                                   latex_options = c("HOLD_position", "scale_down")))



```


