--- 
title: ' '
author: ''
date: ''
output:
  pdf_document:
    fig_crop: no
    highlight: tango
    number_sections: no
    fig_caption: yes
    keep_tex: yes
    includes:
      in_header: Estilo.sty
  html_document:
    df_print: paged
sansfont: Calibri Light
classoption: a4paper
always_allow_html: yes
knit: (function(input, ...) {
    rmarkdown::render(
      input,
      output_file = paste0(
        'Relatório_de_segurança_alta_gestão','.pdf'
      ),
      envir = globalenv()
    )
  })
---

\rhead{\fontsize{8pt}{10pt} \selectfont Núcleo de Segurança do Paciente
\\ \fontsize{8pt}{10pt} \selectfont Centro Nacional de Controle de Qualidade

}

\begin{center}
 {\LARGE Indicadores - Segurança do Paciente, SARAH-CENTRO}
\end{center}
\vspace{0cm}


```{r setup, include=FALSE, echo=FALSE, message=F}

knitr::opts_chunk$set(echo = TRUE)
options(scipen=999)

pacman::p_load("knitr","tidyverse","lubridate")

source("../Scripts/utils.R", encoding = "UTF-8")
source("../Scripts/tabelas.R", encoding = "UTF-8")
source("../Scripts/graficos.R", encoding = "UTF-8")

remover_imagens()

setwd("//BSBFILE01/CNCQ/Nucleo de Segurança do Paciente/Relatórios assistencia/Programas/Geral")

```



```{r, include=FALSE, echo=FALSE}

dia = 01
mes =  Sys.Date() %>% month()-1
anos = Sys.Date() %>% year()


periodo_final = paste0(anos,"-",mes,"-",dia)
periodo_final = periodo.final(perido_final)
periodo_final

periodo_inicial = periodo.inicial(periodo_final,tipo_date = "anual")
periodo_inicial

```

```{r, include=FALSE, echo=FALSE, message=F, warning=F}
#Lendo os dados de Notificação
data_notific = ler_excel("../Notificações.xlsx") %>% 
  filter(str_detect(DS_LOCAL,"LN|LAGO NORTE", negate = T))

```

 \hspace{1cm} A Resolução da Diretoria Colegiada Nº 36, de 25 de julho de 2013, que institui as ações dos Núcleos de Segurança do Paciente (NSP) e dá outras providências, referenda em seu Artigo 7, inciso VI - compete ao NSP “implantar os Protocolos de Segurança do Paciente e realizar o monitoramento de seus indicadores”. As Portarias Nº 1377, de 9 de julho de 2013 e Nº 2095, de 24 de setembro de 2013 aprovam os protocolos prioritários e orientam a construção dos indicadores de estrutura, processo e resultado. O Hospital SARAH Centro acompanha os indicadores referentes às metas internacionais da Segurança do Paciente segundo a Organização Mundial da Saúde e outros presentes nos Protocolos da Rede SARAH.  


\subsection{Meta 1 – Identificar o Paciente Corretamente}

\subsubsection{Indicador de Estrutura}

Protocolo de Identificação do Paciente implantado, atualizado e disponível para as equipes assistenciais. 

\subsubsection{Indicadores de Resultado}

O indicador representa todas as áreas assistenciais e de diagnóstico. 

<!-- Tabela 1. Número de eventos adversos devido a falhas na identificação do paciente. -->
```{r, echo=F, warning=F, message=F}

#source("../utils.R", encoding = "UTF-8")
data = data_notific %>%
 filter(CLASSIFICA == "Evento Adverso")

data_evento_adverso = double_table(data,
               incidente = "Identificação do paciente",
               var_indica = "CLASSIFICA", var_explica = "mes_ext",
               nome_coluna = "Evento Adverso",
               caption = "número de quedas com e sem dano", gerar_kable = F)


kbl(data_evento_adverso,format = "latex", booktabs = TRUE, caption = "Número de eventos adversos devido a falhas na identificação do paciente, SARAH Centro") %>%
    kable_styling(full_width = F, position = "center",latex_options = c("scale_down","HOLD_position")) %>%
    row_spec(nrow(data_evento_adverso)-1, hline_after = T)  %>%
    row_spec(nrow(data_evento_adverso), bold = T)
  

```

O indicador representa os dados dos programas de internação

```{r, echo=F, warning=F, message=F, include=F}
pulseiras = ler_excel("../Indicadores_2021.xlsx", sheet = "PULSEIRAS_SETORES", coluna_data = "Mês") 

grafico_metas(pulseiras,
              var_indica = "Com pulseiraPulseira",
              total = "Total pacientes",
              path_image = "pulseiras.png",
              metas = 0.9)
```

\begin{figure}[H]
\caption{Proporção de pacientes com pulseiras padronizadas entre os pacientes observados, programas de internação}
\includegraphics[width=0.7\textwidth]{Imagens/pulseiras.png}
\end{figure}

\begin{center}
 \textbf{Meta: 90\%}
\end{center}

```{r, echo=F, warning=F, message=F, include=F}
criado = ler_excel("../Indicadores_2021.xlsx", sheet = "CRIADO_SETORES", coluna_data = "Mês") 

grafico_metas(criado,
              var_indica = "Criado com identificação",
              total = "Total pacientes",
              path_image = "criado.png",
              metas = 0.9)
```

\begin{figure}[H]
\caption{Proporção de criados identificados entre os criados observados, programas de internação}
\includegraphics[width=0.7\textwidth]{Imagens/criado.png}
\end{figure}

\begin{center}
 \textbf{Meta: 100\%}
\end{center}

```{r, echo=F, warning=F, message=F, include=F}
cama =ler_excel("../Indicadores_2021.xlsx", sheet = "CAMA MACA_SETORES", coluna_data = "Mês") 

grafico_metas(cama,
              var_indica =  "Cama maca com identificação",
              total = "Total pacientes",
              path_image = "cama.png",
              metas = 1)
```

\begin{figure}[H]
\caption{Proporção de cama-macas identificadas entre as cama-macas observadas, programas de internação}
\includegraphics[width=0.7\textwidth]{Imagens/cama.png}
\end{figure}

\begin{center}
 \textbf{Meta: 100\%}
\end{center}

\newpage

 \subsection{Meta 2 – Melhorar a Comunicação entre os Profissionais de Saúde}
 
 \subsubsection{Indicador de Estrutura}
 
Protocolo de Comunicação Segura implantado, atualizado e disponível para as equipes assistenciais. 
Sistema de Informação Hospitalar, Prontuário Eletrônico e Sistema de Enfermarias.

 
 \subsubsection{Indicadores de Processo}
 
 Os indicadores de processo em Comunicação Segura representam a adesão ao repasse seguro de informações nas admissões e altas dos pacientes do Primeiro Estágio.
 
```{r, echo=F, warning=F, message=F, include=F}


comunicacao = ler_excel("../Indicadores_2021.xlsx", sheet = "COMUNICAÇÃO SEGURA", coluna_data = "Mês" )

grafico_metas(comunicacao,
              var_indica = "Check list admissão",
              total = "Total admissões",
              path_image ="check_admissao.png",
              metas = 0.9)
```



\begin{figure}[H]
\caption{Percentual de preenchimento do check list de comunicação segura à admissão, 1° Estágio}
\includegraphics[width=0.7\textwidth]{Imagens/check_admissao.png}
\end{figure}

\begin{center}
 \textbf{Meta: 90\%}
\end{center}
 
```{r, echo=F, warning=F, message=F, include=F}

grafico_metas(comunicacao,
              var_indica = "Check list alta",
              total = "Total altas",
              path_image ="check_alta.png",
              metas = 0.9)
```

\begin{figure}[H]
\caption{Percentual de preenchimento do check list de comunicação segura na alta, 1° Estágio}
\includegraphics[width=0.7\textwidth]{Imagens/check_alta.png}
\end{figure}

\begin{center}
 \textbf{Meta: 90\%}
\end{center}



 \subsection{Meta 3 – Melhorar a Segurança na Prescrição, Dispensação e Administração de Medicamentos}
 
 \subsubsection{Indicador de Estrutura}

Protocolo de Segurança na Prescrição, Dispensação e Administração de Medicamentos implantado, atualizado e divulgado para as equipes assistenciais. 

 \subsubsection{Indicadores de Resultado}
 
 Os indicadores representam as informações referentes aos programas de internação. 
 
```{r, echo=F, warning=F, message=F, include=F}

medicamentos_dispensados_total = ler_excel("../Indicadores_2021.xlsx", sheet = "Medicamentos_prescritos", coluna_data = "Mês") 

medicamentos_dispensados_erros = data_notific %>%
  filter(PROGRAMA != "Externo")

grafico_taxa(data_num = medicamentos_dispensados_erros, incidente = "Medicamento", periodo_num = "Data" ,
             data_den = medicamentos_dispensados_total , var_den = "Prescritos", periodo_den = "Data" ,
             var_base = "MED_Prescrição",
             more_filtros = F,
             var_extra = "", filtro_extra = "",
             y_max = 30,
             path_image = "med_prescritos.png", vetor_metas = c(1,-1))


```

\begin{figure}[H]
\caption{Taxa de erros na prescrição de medicamentos, programas de internação}
\includegraphics[width=0.7\textwidth]{Imagens/med_prescritos.png}
\end{figure}

\begin{center}
 \textbf{Meta: máximo aceitavel de 1\%}
\end{center}

```{r, echo=F, warning=F, message=F, include=F}

medicamentos_dispensados_total = ler_excel("../Indicadores_2021.xlsx", sheet = "Medicamentos_dispensados", coluna_data = "Mês") 

medicamentos_dispensados_erros = data_notific %>%
  filter(PROGRAMA != "Externo")


grafico_taxa(data_num = medicamentos_dispensados_erros, incidente = "Medicamento", periodo_num = "Data" ,
             data_den = medicamentos_dispensados_total , var_den = "Dispensados", periodo_den = "Data" ,
             var_base = "MED_Dispensação",
             more_filtros = F,
             var_extra = "", filtro_extra = "",
             y_max = 30,
             path_image = "med_dispensados.png", vetor_metas = c(1,-1))

```

\begin{figure}[H]
\caption{Taxa de erros na dispensação de medicamentos, programas de internação}
\includegraphics[width=0.7\textwidth]{Imagens/med_dispensados.png}
\end{figure}

\begin{center}
 \textbf{Meta: máximo aceitavel de 1\%}
\end{center}



\subsection{Meta 4 – Assegurar a cirurgia em local de intervenção, procedimento e paciente corretos}
 
 \subsubsection{PROTOCOLO DE CIRURGIA SEGURA}


\textbf{INDICADORES DE ESTRUTURA}

 Protocolo de Cirurgia Segura implantado, atualizado e divulgado para as equipes assistenciais.

 \hspace{1cm}  O Protocolo de Cirurgia Segura integra as recomendações da RDC nº 36 de 25 de Julho de 2013 e compõe o Anexo 2 da Portaria nº 1.377 de 24 de julho de 2013. As medidas propostas objetivam a redução de incidentes e eventos adversos, além de assegurar a realização de procedimentos cirúrgicos no local e no paciente correto.

 \hspace{1cm}  Os indicadores em destaque no Plano de Segurança do Paciente da Rede SARAH para este protocolo são:

\textbf{INDICADORES DE RESULTADO}

 
```{r, warning=F, message=F, echo=F}

data = gerar_data_nulo(c("Evento Adverso" ), c("var_indica",meses_anos(mes, anos))) %>% 
   adorn_totals(c("col","row"))

colnames(data)[1] = ""

table_generator(data, caption = "Número de cirurgias em paciente errado, programas de internação",
                latex_options = c("HOLD_position", "scale_down"))

```


```{r, warning=F, message=F, echo=F}

data = gerar_data_nulo(c("Evento Adverso" ), c("var_indica",meses_anos(mes, anos))) %>% 
   adorn_totals(c("col","row"))

colnames(data)[1] = ""

table_generator(data, caption = "Número de cirurgias em local errado, programas de internação", 
                latex_options = c("HOLD_position", "scale_down") )

```



```{r, warning=F, message=F, echo=F}

data = gerar_data_nulo(c("Evento Adverso" ), c("var_indica",meses_anos(mes, anos))) %>% 
   adorn_totals(c("col","row"))

colnames(data)[1] = ""

table_generator(data, caption = "Número de procedimentos cirúrgicos errados, programas de internação",
                latex_options = c("HOLD_position", "scale_down"))

```


\textbf{INDICADOR DE PROCESSO}

 \hspace{1cm}  As melhores práticas recomendam o uso de da Lista de Verificação da Cirurgia Segura. Esta deve ser aplicada por um único condutor, nos seguintes momentos do ato operatório: 1) antes da indução anestésica; 2) antes da incisão cirúrgica e, 3) antes do paciente sair da sala de cirurgia. O indicador proposto pelo Plano de Segurança da Rede SARAH para o monitoramento desta atividade está representado abaixo:


```{r, echo=F, warning=F, message=F, include=F}

data = ler_excel("../Indicadores_2021.xlsx", sheet = "Lista de Verificação", coluna_data = "Mês")

grafico_metas(data,
              var_indica =  "LVSC completamente preenchidas",
              total = "Total de cirurgias avaliadas",
              path_image = "lista_verificacao_centro_cirurgico.png",
              metas = 0.9)
```

\begin{figure}[H]
\caption{Taxa de adesão à Lista de Verificação da Cirurgia Segura}
\includegraphics[width=0.7\textwidth]{Imagens/lista_verificacao_centro_cirurgico.png}
\end{figure}



\begin{center}
 \textbf{Meta: 95\%}
\end{center}



\subsection{PROTOCOLO DE PREVENÇÃO DE INFECÇÃO DO SÍTIO CIRÚRGICO}

 \hspace{1cm}  O Protocolo de Prevenção de Infecção Relacionada à Assistência (IRAS) integra as recomendações da RDC nº 36 de 25 de Julho de 2013 sendo a Prevenção da Infecção do Sítio Cirúrgico (ICS) uma das circunstâncias elegíveis. O monitoramento deste Protocolo se dará mediante o acompanhamento dos seguintes indicadores: 


```{r, echo=F, warning=F, message=F, include=F}


data = ler_excel("../Indicadores_2021.xlsx",sheet = "Profilaxia 30-60min", coluna_data = "Mês")

grafico_metas(data,
              var_indica =  "Cirurgias com profilaxia 30-60 min antes da incisão",
              total = "Total de cirurgias com atb",
              path_image = "profilaxia30-60_centro_cirurgico.png",
              metas = 0.9)
```

\begin{figure}[H]
\caption{Taxa de antibiótico profilático administrado 30 a 60 minutos antes da incisão}
\includegraphics[width=0.7\textwidth]{Imagens/profilaxia30-60_centro_cirurgico.png}
\end{figure}



\begin{center}
 \textbf{Meta: 90\%}
\end{center}


```{r, echo=F, warning=F, message=F, include=F}

data = ler_excel("../Indicadores_2021.xlsx",sheet = "Profilaxia até 24h", coluna_data = "Mês")


grafico_metas(data,
              var_indica =  "Cirurgias com atb em até 24h",
              total = "Total de cirurgias com atb",
              path_image = "profilaxia_ate_24h_centro_cirurgico.png",
              metas = 0.9)
```

\begin{figure}[H]
\caption{Taxa de duração do antibiótico profilático em até 24 horas}
\includegraphics[width=0.7\textwidth]{Imagens/profilaxia_ate_24h_centro_cirurgico.png}
\end{figure}


\begin{center}
 \textbf{Meta: 90\%}
\end{center}


```{r, echo=F, warning=F, message=F, include=F}

data = ler_excel("../Indicadores_2021.xlsx", sheet = "Tricotomia", coluna_data = "Mês")

grafico_metas(data,
              var_indica =  "Cirurgias que realizam tricotomia com intervalo de até 2h",
              total = "Total de cirurgias com indicação de tricotomia",
              path_image = "tricotomia_centro_cirurgico.png",
              metas = 0.9)
```

\begin{figure}[H]
\caption{Taxa tricotomia com intervalo menor ou igual a 2h}
\includegraphics[width=0.7\textwidth]{Imagens/tricotomia_centro_cirurgico.png}
\end{figure}


\begin{center}
 \textbf{Meta: 90\%}
\end{center}


\newpage


\subsection{PROTOCOLO DE PREVENÇÃO DE LESÃO POR PRESSÃO}


 \hspace{1cm} O Protocolo de Prevenção de Lesão por Pressão compõe a RCD nº 36 de julho de 2013 estando as ações descritas no anexo 1 da Portaria nº 1.377 de 9 de julho 2013 / Ministério da Saúde. As recomendações envolvem a estratificação do risco para lesões por pressão à admissão e adoção de medidas preventivas conforme o risco. O monitoramento deste protocolo se fará mediante o acompanhamento dos seguintes indicadores:
 

```{r, echo=F, warning=F, message=F ,include=F}
#source("../utils.R", encoding = "UTF-8")


taxa_lesao_pressao = ler_excel("../Indicadores_2021.xlsx", sheet = "TAXA_LP SETORES", coluna_data = "Mês") 

centro_cirurgico = data_notific

grafico_taxa(data_num = centro_cirurgico, incidente = "Lesão por pressão", periodo_num = "Data" ,
             data_den = taxa_lesao_pressao , var_den = "Total de pacientes internados", periodo_den = "Data" ,
             more_filtros = T,
             var_extra = "LPRES_Tipo", filtro_extra = "Em proeminências ósseas", 
             path_image = "lesao_pressao_centro_cirurgico.png", vetor_metas = c(1,-1))

```


\begin{figure}[H]
\caption{Percentual de pacientes com tempo de posicionamento cirúrgico até 3h e que desenvolveram Lesão por Pressão}
\includegraphics[width=0.7\textwidth]{Imagens/lesao_pressao_centro_cirurgico.png}
\end{figure}

 

\newpage
\subsection{Meta 5 -  Higienizar as mãos para evitar infecções}

 \subsubsection{Indicador de Estrutura}
 
 Protocolo de Higienização das Mãos implantado, atualizado e divulgado para as equipes assistenciais.
 
 \subsubsection{Indicadores de Resultado}
 
 O indicador representa os dados dos programas de internação. 
 

```{r, echo=F, warning=F, message=F}

indicadores = ler_excel("../Indicadores_2021.xlsx", sheet = "Higienização das mãos", coluna_data = "Mês") %>% 
  filter(Programa == "Geral")
```


```{r, echo=F, warning=F, message=F, include=F}
#source("../utils.R", encoding = "UTF-8")

grafico_linhas(indicadores, 
               variavel = "Taxa",
               path_image = "higienizacao.png", 
               metas = 20)

```

\begin{figure}[H]
\caption{Consumo de preparação alcoólica (ml) por paciente-dia, programas de internação}
\includegraphics[width=0.7\textwidth]{Imagens/higienizacao.png}
\end{figure}

\begin{center}
 \textbf{Meta: 20 ml por paciente-dia}
\end{center}


\subsection{Meta 6 – Reduzir o Risco de Quedas}

 \subsubsection{Indicador de Estrutura}
 
 Protocolo de Prevenção de Quedas implantado, atualizado e divulgado para as equipes assistenciais. 
 
 \subsubsection{Indicadores de Processo}
 
 O indicador representa os dados dos programas de Neurorreabilitação e Ortopedia Infantil, Neurocirurgia/Oncologia, Ortopedia Adulto e Reabilitação Neurológica. 
 
 
 
```{r, echo=F, warning=F, message=F, include=F}

risco = ler_excel("../Indicadores_2021.xlsx", sheet = "RISCO QUEDA_SETORES", coluna_data = "Mês") 

 
grafico_metas(risco,
              var_indica = "Pacientes avaliados",
              total = "Internados",
              path_image ="riscos.png",
              metas = 0.9 )
```


\begin{figure}[H]
\caption{Proporção de pacientes submetidos à avaliação do risco de queda à admissão}
\includegraphics[width=0.7\textwidth]{Imagens/riscos.png}
\end{figure}

\begin{center}
 \textbf{Meta: 90\%}
\end{center}

 \subsubsection{Indicadores de Resultado}
 

```{r, echo=F, warning=F, message=F, include=F}
#source("../utils.R", encoding = "UTF-8")

paciente_dia = ler_excel("../Indicadores_2021.xlsx", sheet = "PACIENTE DIA", coluna_data = "Mês")

quedas = data_notific  

grafico_taxa(data_num = quedas, incidente = "Queda", periodo_num = "Data" ,
             data_den = paciente_dia , var_den = "Paciente/dia", periodo_den = "Data" ,
             more_filtros = F,
             divisor = 1000,
             var_extra = "", filtro_extra = "",
             path_image = "quedas_pacientes_dia.png", vetor_metas = c(-1.5,-3.5))
```


\begin{figure}[H]
\caption{Taxa de quedas por mil pacientes-dia, programas de internação}
\includegraphics[width=0.7\textwidth]{Imagens/quedas_pacientes_dia.png}
\end{figure}


```{r, echo=F, warning=F, message=F, include=F}

paciente_dia = ler_excel("../Indicadores_2021.xlsx", sheet = "PACIENTE DIA", coluna_data = "Mês")

quedas = data_notific 
#source("../utils.R", encoding = "UTF-8")
grafico_taxa(data_num = quedas, incidente = "Queda", periodo_num = "Data" ,
             data_den = paciente_dia , var_den = "Paciente/dia", periodo_den = "Data" ,
             more_filtros = T,
             divisor = 1000,
             var_extra = "CLASSIFICA", filtro_extra = "Evento Adverso",
             path_image = "queda_pacientes_dia.png", vetor_metas = c(-0.5,-1))
```


\begin{figure}[H]
\caption{Taxa de quedas com dano por mil pacientes-dia, programas de internação}
\includegraphics[width=0.7\textwidth]{Imagens/queda_pacientes_dia.png}
\end{figure}


```{r, echo=F, warning=F, message=F, results="asis", include=T}

data = data_notific %>% filter(PROGRAMA != "Externo")

tabela_queda = double_table(data,
             incidente = "Queda",
             var_indica = "CLASSIFICA", var_explica = "ano_mes",
             caption = "", gerar_kable = F)



quedas = data_quedas(tabela_queda, mes, anos, caption = "Distribuição do número de quedas, programas de internação")

quedas

```



```{r, echo=F, warning=T, message=F, results="asis", include=T}

#source("../tabelas.R", encoding = "UTF-8")
dataExterno = data_notific  %>% filter(PROGRAMA == "Externo")  

tabela_quedaExterno = double_table(dataExterno,
             incidente = "Queda",
             var_indica = "CLASSIFICA", var_explica = "ano_mes",
             caption = "", gerar_kable = F)



quedasExterno = data_quedas(tabela_quedaExterno, mes, anos, caption = "Distribuição do número de quedas, demais setores")
quedasExterno


```


\subsection{Meta 7 – Prevenir Lesões por Pressão (LPP)}

 \subsubsection{Indicador de Estrutura}
 
 Protocolo de Prevenção de Lesão por Pressão implantado, atualizado e divulgado para as equipes assistenciais. 
 
 \subsubsection{Indicadores de Processo}
 
 O indicador representa os dados dos programas de Neurorreabilitação e Ortopedia Infantil, Neurocirurgia/Oncologia, Ortopedia Adulto e Reabilitação Neurológica. 


```{r, echo=F, warning=F, message=F, include=F}


lesao_pressao = ler_excel("../Indicadores_2021.xlsx", sheet = "RISCO LP_PLANO_SETORES", coluna_data = "Mês") %>% 
  filter(Programa != "Lesão Medular")

grafico_metas(lesao_pressao,
              var_indica = "avaliado admissão",
              total = "Internações",
              path_image ="lesao_pressao.png",
              metas = 0.9)
```


\begin{figure}[H]
\caption{Percentual de pacientes submetidos à avaliação do risco de LPP à admissão}
\includegraphics[width=0.7\textwidth]{Imagens/lesao_pressao.png}
\end{figure}

\begin{center}
 \textbf{Meta: 90\%}
\end{center}

<!-- Os indicadores representam os dados do Programa de Primeiro Estágio. -->

<!-- Figura 13. Percentual de pacientes recebendo cuidado preventivo apropriado -->
<!-- Figura 14. Percentual de pacientes recebendo avaliação diária do risco para LPP -->


O indicador a seguir representa os dados dos programas de internação. 

```{r, echo=F, warning=F, message=F, include=F}
#source("../utils.R", encoding = "UTF-8")

paciente_dia = ler_excel("../Indicadores_2021.xlsx", sheet = "PACIENTE DIA", coluna_data = "Mês")

lesao = data_notific 

grafico_taxa(data_num = lesao, incidente = "Lesão por pressão", periodo_num = "Data" ,
             data_den = paciente_dia , var_den = "Paciente/dia", periodo_den = "Data" ,
             more_filtros = T,
             divisor = 1000,
             var_extra  = "LPRES_Tipo", filtro_extra = "Em proeminências ósseas",
             path_image = "lesaoPressao_pacientes_dia.png", vetor_metas = c(-1,-1))


```


\begin{figure}[H]
\caption{Taxa de Lesão por Pressão por mil pacientes-dia, programas de internação}
\includegraphics[width=0.7\textwidth]{Imagens/lesaoPressao_pacientes_dia.png}
\end{figure}

\newpage

\subsection{Outros indicadores}



 \subsubsection{Indicadores de Processo}
 
 Os indicadores representam os dados dos programas de internação.
 
```{r, include=F, echo=F}

nutricional = ler_excel("../TerapiaNutricional2021.xlsx", sheet = "Indicadores_R", coluna_data = "Mês") %>% 
    filter(ano == anos) 

```

```{r, echo=F, warning=F, message=F, include=F}
indicadores = ler_excel("../Indicadores_2021.xlsx", sheet = "Triagem_RISCO NUT", coluna_data = "Mês") 

grafico_metas(indicadores,
              var_indica =  "Triagem nutricional do risco à admissão",
              total = "Total de pacientes admitidos",
              possui_meta = F,
              path_image = "triados.png")
```

\begin{figure}[H]
\caption{Taxa de pacientes triados quanto ao risco nutricional na admissão, programas de internação}
\includegraphics[width=0.7\textwidth]{Imagens/triados.png}
\end{figure}


```{r, echo=F, warning=F, message=F, include=F}

grafico_metas(indicadores,
              var_indica = "Pacientes com défict/risco nutricional",
              total = "Pacientes avaliados",
              possui_meta = F,
              path_image = "prevalencia.png")
```

\begin{figure}[H]
\caption{Prevalência de pacientes admitidos com déficit/risco nutricional *, programas de internação}
\includegraphics[width=0.7\textwidth]{Imagens/prevalencia.png}
\end{figure}

\newpage

 \subsubsection{Indicadores de Resultado}

```{r, echo=F, warning=F, message=F}
#source("../utils.R", encoding = "UTF-8")

tabela_taxas(nutricional,
             var1 = "Notificações de retirada acidental e obstrução",
             var2 = "Dias com Cateter Nasoentérico",
             caption = "Incidência de Perda do CNE nos pacientes em TNE, programas de internação")

tabela_taxas(nutricional,
             var1 ="Não conformidades no processo de TNE",
             var2 ="Dias em uso de TNE",
             caption = "Taxa de não conformidade no processo de TNE, programas de internação")

tabela_taxas(nutricional,
             var1 ="Pacientes em TNE com diarreia",
             var2 ="Pacientes em uso TNE",
             caption = "Taxa de pacientes com diarréia recebendo TNE, programas de internação")

tabela_taxas(nutricional,
             var1 ="Pacientes em TNE com Jejum >24h",
             var2 ="Pacientes em uso TNE",
             caption = "Frequência de jejum >48h em pacientes com TNE, programas de internação")

tabela_taxas(nutricional,
             var1 ="Pacientes com volume de TNE>70%",
             var2 ="Pacientes em uso TNE",
             caption = "Percentual de pacientes recebendo volume de NE > 70\\% do prescrito, programas de internação") 

  
```


\newpage

 \subsection{Notificação de Incidentes}

 O dado reflete todas as notificações realizadas pelas equipes assistenciais e de diagnóstico. 

```{r, echo=F, warning=F, message=F,results = "asis"}
#source("../utils.R", encoding = "UTF-8")

data = data_notific 


tables = multiple_tables(data, var_indica = 'Tipo_incidente', var_explica = "CLASSIFICA")

captions = c('Notificações de Evento Adverso, programa de internação',
             'Notificações de Incidente sem dano, programa de internação',
             'Notificações de Quase um erro (Near Miss), programa de internação')


for(x in 1:length(captions)) print(table_generator(tables[[x]],captions[x], 
                                                   latex_options = c("HOLD_position", "scale_down")))

```

```{r, echo=T, warning=F, message=F,results = "asis", include=F}
#source("../graficos.R", encoding = "UTF-8")

paciente_dia = ler_excel("../Indicadores_2021.xlsx", sheet = "PACIENTE DIA", coluna_data = "Mês") %>% 
  filter((Data >= periodo_inicial) & (Data <= periodo_final))

data = taxa_eventos_adversos(data_den = paciente_dia, var_den = "Paciente/dia", path_image = "taxa_adverso_pdia.png" )

```

\begin{figure}[H]
\caption{Taxa de eventos adversos por paciente-dia}
\includegraphics[width=0.7\textwidth]{Imagens/taxa_adverso_pdia.png}
\end{figure}


```{r, echo=T, warning=F, message=F,results = "asis", include=F}
#source("../graficos.R", encoding = "UTF-8")

paciente_inter = ler_excel("../Indicadores_2021.xlsx", sheet = "RISCO LP_PLANO_SETORES", coluna_data = "Mês") %>% 
  filter((Data >= periodo_inicial) & (Data <= periodo_final))

data = taxa_eventos_adversos(data_den = paciente_inter, var_den = "Internações", path_image = "taxa_adverso_pinter.png" )

```

\begin{figure}[H]
\caption{Taxa de eventos adversos por pacientes internados}
\includegraphics[width=0.7\textwidth]{Imagens/taxa_adverso_pinter.png}
\end{figure}


```{r, echo=T, warning=F, message=F,results = "asis", include=F}

paciente_dia = ler_excel("../Indicadores_2021.xlsx", sheet = "PACIENTE DIA", coluna_data = "Mês") %>%
  filter((Data >= periodo_inicial) & (Data <= periodo_final))

data = taxa_incidentes_semdano(data_den = paciente_dia, var_den = "Paciente/dia", path_image = "taxa_incidentes_semdano_pdia.png" )

```

\begin{figure}[H]
\caption{Taxa de incidentes sem dano por paciente-dia}
\includegraphics[width=0.7\textwidth]{Imagens/taxa_incidentes_semdano_pdia.png}
\end{figure}


```{r, echo=T, warning=F, message=F,results = "asis", include=F }
#source("../graficos.R", encoding = "UTF-8")

paciente_inter = ler_excel("../Indicadores_2021.xlsx", sheet = "RISCO LP_PLANO_SETORES", coluna_data = "Mês") %>% 
  filter((Data >= periodo_inicial) & (Data <= periodo_final))

taxa_incidentes_semdano(data_den = paciente_inter, var_den = "Internações", path_image = "taxa_incidentes_semdano_pinter.png" )

```

\begin{figure}[H]
\caption{Taxa de incidentes sem dano por pacientes internados}
\includegraphics[width=0.7\textwidth]{Imagens/taxa_incidentes_semdano_pinter.png}
\end{figure}